# 同一控制是业务合并判断

提问人：gulgdx 时间：2021-11-21 19:53:12
请教陈老师，自然人甲于 2015 年设有一家子公司A， 2020 年自然人甲又新设一家子公司B。B公司设立后，自然人甲将A公司账面的固定资产、无形资产进行评估，并按评估价转让给新设立的子公司B，A公司人员也重新入职B公司，B公司继续从事A公司的产品生产和销售。但除前述固定资产和无形资产外，B公司不购买A公司账面的其他任何资产和负债。A公司后期在收回其他资产和清偿负债后于 2021 年末注销（假设B公司还有子公司，因此需要编制合并报表）。
此种情况下，由于根据《上市公司执行企业会计准则监管问题解答（ 2013 年第 1 期，总第 8 期）》的问题 2 的解答，“要求参与合并的企业在合并前后受最终控制方的控制为非暂时性的，即：...在合并日之前，参与合并各方受最终控制方的控制时间在一年以上（含一年)...”，根据该规定，B公司 2020 年方才成立，似乎本项业务不应作为同一控制下的企业合并。但是，虽然B公司只购买了A公司的固定资产，但实质上也承接了A公司的人员、客户和供应商，因此问题是：
1 、是否应当作为同一控制下的业务合并，并需要将A公司的其他资产和负债模拟并入B公司的合并报表？
2 、如果需要作为同一控制下业务企业合并，由于B公司 2020 年才成立，是否只应当从 2020 年开始模拟合并？
谢谢了。

回答人：chenyiwei
由于收购标的包括了A公司账面的固定资产、无形资产，同时完成人员转移，所以构成业务的可能性是相当大的。不同时收购债权债务和存货，不影响构成“业务”的判断。本案例中的交易应按同一控制下业务合并进行会计处理。